# 请教陈斑竹完工百分比销售商品、提供劳务收到的现金流

提问人：lancelotju 时间：2012-08-30 16:53:07
一般企业 在不考虑坏账和税费的情况下 销售商品、提供劳务收到的现金流=营业收入+预收期末-预售期初+应收期初-应收期末 完工百分比法确认收入情况下 是否还要考虑工程施工、工程结算的影响 怎么考虑 发现实际收款情况与倒轧的现金流之间不匹配啊

回答人：chenyiwei
回复 lancelotju 的帖子
在对建造合同采用“工程施工”、“工程结算”等科目核算、会计上确认收入与合同约定的结算进度不一致的情况下，由于所确认的收入和款项的结算之间没有必然关系，所以就会导致你所说的“一般企业测算公式”不适用。应当把原先测算公式中的“营业收入”改为“工程结算贷方发生额－工程结算借方发生额”。另外需注意：项目完工时“工程结算”和“工程施工”对冲的分录中工程结算的借方发生额不能纳入上面公式的计算。

提问人：lancelotju 时间：2012-08-31 00:56:01
回复 chenyiwei 的帖子
那在计算采购商品支付现金的时候 是否也应该把营业成本替换为工程施工借方发生额-工程施工贷方发生额额 另外工程施工-合同毛利是否应该以其纳入考虑?
谢谢 陈斑竹

回答人：chenyiwei
可以这样理解（但项目完工时工程施工和工程结算对冲的分录同样不纳入考虑）。另外毛利部分不纳入采购付现金额的计算，应予以排除。

提问人：洋芋球球 时间：2016-11-04 10:37:29
陈版主您好~工程结算的借方发生额不就是项目结算时和工程施工对冲的金额吗？这样的话一般公式中的“营业收入”直接改成“工程结算贷方发生额”就ok了，我这样想对吗？

回答人：chenyiwei
工程结算与营业收入还是有很大差异。工程结算按结算进度确认，营业收入按建造合同准则规定的完工百分比法或其他适当的方法确认。